臺灣高等法院臺南分院刑事判決
111年度上訴字第264號
上  訴  人  臺灣臺南地方檢察署檢察官
被      告  林立峰


選任辯護人  彭大勇律師
            林士龍律師
            郭栢浚律師
上列上訴人因被告違反毒品危害防制條例案件，不服臺灣臺南地
方法院109年度訴字第1386號中華民國110年12月14日第一審判決
（起訴案號：臺灣臺南地方檢察署109年度偵續字第111號），提
起上訴，本院判決如下：
    主  文
上訴駁回。
    理  由
一、公訴意旨略以：被告林立峰未經許可，於不詳時間，在不詳
    地點，取得第二級毒品甲基安非他命1包，而非法持有之，
    並放置在紙袋內，藏放在行李箱中，嗣為警於民國109年2月
    6日下午5時許，在臺南市○○區○○路000號搜索查獲，並扣得
    上開毒品甲基安非他命1包。因認被告涉犯毒品危害防制條
    例第11條第4項之持有第二級毒品純質淨重20公克以上之罪
    嫌等語。
二、按犯罪事實應依證據認定之，無證據不得認定犯罪事實，刑
    事訴訟法第154條第2項定有明文。又不能證明被告犯罪者，
    應諭知無罪之判決，刑事訴訟法第301條第1項亦定有明文。
    復查刑事訴訟法第161條第1項規定：檢察官就被告犯罪事實
    ，應負舉證責任，並指出證明之方法。因此，檢察官對於起
    訴之犯罪事實，應負提出證據及說服之實質舉證責任。倘其
    所提出之證據，不足為被告有罪之積極證明，或其闡明之證
    明方法，無從說服法官以形成被告有罪之心證，基於無罪推
    定之原則，自應為被告無罪判決之諭知。是若審判時，檢察
    官未能提出適合於證明犯罪事實之積極證據，並闡明其證據
    方法與待證事實之關係；法院對於卷內訴訟資料，復已逐一
    剖析，參互審酌，仍無從獲得有罪之心證，自應為諭知無罪
    之判決（參照最高法院92年台上字第128號判決要旨）。
三、公訴意旨認被告涉犯毒品危害防制條例第11條第4項之持有
    第二級毒品純質淨重20公克以上罪嫌，無非係以被告之供述
    、扣案第二級毒品甲基安非他命1包、搜索現場照片、徐宣
    竤個人基本資料查詢結果等資為論據。
四、訊據被告固坦承於上揭時、地為警搜索時，扣得甲基安非他
    命1包之事實，惟矢口否認持有扣案甲基安非他命犯行，辯
    稱：我於108年11月初，在○○路000號0樓客廳睡覺，徐宣竤
    叫醒我，紙袋當時折疊放在桌上，我看不到裡面，我沒有打
    開看，當時只有我睡在那裡，他才會把我叫起來，叫我把紙
    袋保管好，他說晚一點會過來拿。我當時不知道紙袋內裝有
    毒品，後來醒過來我就拿去放行李箱，行李箱不是我的，當
    時急著要回家，沒有想這麼多等語；辯護人亦為被告辯護稱
    ：被告承認扣案紙袋為綽號「家豪」即徐宣竤所交付保管，
    但並無持有扣案甲基安非他命之故意，因徐宣竤請被告保管
    紙袋時，表示稍後會拿取，被告當時因酒醉有睡意雖允諾，
    但未翻閱紙袋內裝之物，酒醒後未見徐宣竤返回，乃將紙袋
    放到行李箱，被告既未翻閱紙袋，又與徐宣竤無特殊交情，
    如何能知悉或判斷袋內裝著毒品，檢察官認「家豪」是否前
    往案發現場、是否曾與被告見面，均無法證明，與被告是否
    知悉紙袋內裝有毒品無關，檢察官認被告刻意隱瞞毒品來源
    而為不實抗辯，容有誤解。又被告雖將紙袋放入行李箱，拿
    到儲藏室桌子底下藏放，但並未在行李箱上堆上另1個行李
    箱及堆放或藏物於前方，自被告將紙袋放進行李箱至為警查
    獲止，歷經3個多月，案發現場是多人可以進出之狀況，不
    能因查獲時行李箱存放之狀態推論全係被告所為，檢察官縱
    引證人即偵辦員警鄒逸修於審理中證述，認為紙袋未封緘，
    被告可輕易打開查看，進而推論被告將紙袋放置行李箱舉止
    謹慎，顯然知悉紙袋內物品係價值不菲之毒品，否則何須大
    費周章地收藏，惟此乃檢察官單方推斷之詞，並無其他佐證
    資料證明被告已有打開知悉紙袋內裝有毒品，觀之警察搜索
    時之錄影內容，可見警方從行李箱拿出毒品的第一時間，無
    法一望即知紙袋內裝有甲基安非他命，執行搜索之員警鄒逸
    修於原審證稱無法觸摸判斷紙袋裡面為毒品，一直處理毒品
    案件之專業警察人員打開行李箱時看到紙袋都無法判斷紙袋
    裡面有甲基安非他命，如何苛求被告自紙袋外知悉內有甲基
    安非他命，本案尚未達一般人均毫無懷疑之程度。檢察官亦
    未舉證證明被告幫忙把紙袋放在行李箱內是否因此獲得任何
    利益，且紙袋係放置於行李箱內，行李箱則放在案發現場儲
    藏室，案發現場並非被告掌管範圍，扣案毒品是否為被告持
    有狀態中，亦有疑義。再者，扣案分裝袋，未採獲可資比對
    之指紋紋線，無法證明被告有打開紙袋或觸摸過該包毒品，
    亦無法證明扣案毒品為被告所持有。另臺南市政府警察局永
    康分局承辦員警持以搜索案發現場，係針對名為余昶鋒之男
    子涉犯毒品危害防制條例案件所核發之搜索票，與被告無關
    ，亦可證明被告確實不知紙袋內放置有甲基安非他命，被告
    純係幫忙將紙袋拿到案發現場2樓儲藏室行李箱中放置，被
    告始終並無持有毒品之認知與故意。此外，案發現場為私人
    設置供奉神明之宮廟，1樓為神明廳，2樓有客廳沙發，信徒
    可在此喝茶、聊天，案發現場既非被告住居所，警方到場時
    除被告外另有其他3人在場，若無人承認行李箱內之紙袋盛
    裝毒品，承辦員警亦無法查緝到行為人，被告就是因不知紙
    袋內裝毒品才會承認，不能因此反推被告非法持有毒品等語
    。經查：
㈠、109年2月6日下午5時許，員警持原審法院核發之搜索票，前
    往臺南市○○區○○路000號內搜索，在2樓中間儲藏室長桌下行
    李箱內，扣得未封緘僅對摺紙袋1只，紙袋內置放1包盛裝白
    色結晶物之夾鏈袋，經送驗後，檢出袋內結晶物含第二級毒
    品甲基安非他命成分（驗前純質淨重約240.24公克）一情，
    業據被告於警詢、偵訊、原審及本院審理時坦承不諱（見警
    卷第18至21頁；偵卷第21頁背面至第22頁；偵續卷第47頁；
    原審卷第50至51頁、第305至306頁、第309至311頁；本院卷
    第80頁、第123至126頁），並據證人即在場之人陳柏誠、楊
    濟維、蔡佳霖於警詢或偵訊時、承辦員警鄒逸修於原審審理
    時證述明確（見警卷第6至8頁、第28至30頁、第39至41頁；
    偵卷第23至23頁背面、第25至25頁背面；原審卷第219至238
    頁），復有原審法院核發之109年度聲搜字第125號搜索票、
    臺南市政府警察局永康分局搜索扣押筆錄、扣押物品目錄表
    、搜索現場手繪平面圖、現場及扣案物品照片、內政部警政
    署刑事警察局109年4月23日刑鑑字第1090013413號鑑定書在
    卷可稽（見警卷第54頁、第56至68頁、第70頁、第127至135
    頁；偵卷第60頁），此部分事實堪以認定。
㈡、被告雖坦承扣案甲基安非他命，係友人徐宣竤委託其保管，
    惟辯稱盛裝甲基安非他命之夾鏈袋係以不透明紙袋包裹，且
    紙袋經對摺，徐宣竤當時並未告知被告紙袋內物品為何，被
    告亦未打開檢視內容物，即將之放進行李箱內，不知徐宣竤
    委託保管之物為甲基安非他命一節，稽諸證人即承辦警員鄒
    逸修於原審審理時證述略以：「(你可以把發現行李箱之後
    ，發生的經過陳述一下嗎？）當時我帶著同事和林員到這間
    儲藏室裡，進裡面時空間不大，裡面堆蠻多雜物的，我們逐
    一把雜物翻開做尋找，到最後發現，有個桌子下有2個行李
    箱，行李箱是兩個堆疊在一起的，我就把行李箱打開做檢視
    ，第1個行李箱裡面沒有裝東西，第2個行李箱打開就看到有
    1個牛皮紙袋，當時牛皮紙袋拿出來是有一點重量的，打開
    時就發現安非他命。(桌子上有堆疊雜物，行李箱是藏在桌
    子下的空間，那還有覆蓋其他物品嗎？）當時桌子上除了有
    雜物外，行李箱是放置在桌子下，行李箱前方也有堆疊雜物
    ，我們先將行李箱前方的雜物逐一檢視後，才將行李箱打開
    來看。(你剛剛陳述，你所看到的第一印象這個紙袋是對摺
    的，你第1個觸碰到紙袋時，能不能用肉眼看到紙袋裡是甚
    麼東西？）肉眼看不到。(這是你製作的職務報告嗎？）是
    。(你職務報告記載說，裝毒品的牛皮紙袋，沒有封緘，你
    這個沒有封緘的牛皮紙袋是什麼意思？僅對摺這是什麼意思
    ？你說牛皮紙袋檢視完畢後裡面還有以封緘裝滿大量白色結
    晶物的夾鏈袋，你這段是什麼意思？）當時那個牛皮紙袋，
    他是處1個對折狀態。(完全對摺？）對，但是紙袋沒有另外
    封，紙袋翻開看的時候就有那些夾鏈袋，夾鏈袋上有把壓條
    壓起來。(你所謂未封緘的紙袋，是指紙袋的開口是沒有密
    封的，它就是單純二分之一的對摺？）是。(你說的封緘就
    是裝有毒品的夾鏈袋它的壓條是密實封起來的？）是。(你
    在查扣當時沒有打開這個紙袋以前，你只是目視，就是查扣
    當時是對摺的，你沒有打開只是目視，你用手拿著感覺這個
    紙袋，可以輕易地知道說裡面就是甲基安非他命毒品1包嗎
    ？）報告庭上這個部分要從我們搜索開始講，我們搜索時就
    有發現現場有愷他命的味道，因為我們執行這個案件是有關
    於毒品的案件，所以當我拿到那個牛皮紙袋時，有猜到裡面
    是毒品，只是裡面是哪一種的毒品是第幾級的毒品不確認，
    打開後才發現說這個是所謂的安非他命。(因為那只是重重
    的東西，紙袋不透明，它也像你剛才那樣子對摺拿起來，只
    是裡面可能是東西而已，可是你都還沒打開，你為什麼能夠
    認定那個就是毒品，雖然現場有K菸的味道，但是還沒打開
    ，你為什麼會覺得它就是毒品，而不是其他無關的東西？）
    報告庭上這個部分，第1點，因為我當員警以來都一直有在
    查緝毒品，我們也見過蠻多案例毒品也是用牛皮紙袋或是無
    法直接透視的紙袋去包著，再來就是因為我們那天執行毒品
    案的關係，依照我的經驗我會覺得說這包裡面的東西不單純
    ，為什麼它會單獨出現在行李箱裡面，所以我才會猜測裡面
    是毒品。(所以你的想法是說，你的主觀上認為它有可能是
    某一種毒品，但是你也還不確定，只是你說有可能，你的感
    覺是覺得有可能是毒品，但你還不確定？）是。(用摸起來
    的重量可以知道這是毒品嗎？）重量的話是沒辦法知道這是
    毒品，但是以置放的位置和我的經驗我會覺得有可能是毒品
    。(還沒打開之前目視外觀有可能知道裡面是毒品嗎？）目
    視外觀沒有辦法知道。(你的意思是說，因為在行李箱中找
    到，摸起來重重的，你是說有可能是，但你不確定是個毒品
    ，光靠目視外觀或摸它的重量也不能確定是毒品，只是懷疑
    而已，這樣對嗎？）是。」等語在卷(見原審卷第220至221
    頁、第226頁、第232至236頁)。再參酌原審勘驗證人鄒逸修
    與其他承辦員警於案發當日，搜索臺南市○○區○○路000號房
    屋拍攝過程之錄影光碟，情形如附表所示，錄影畫面一開始
    ，其中一名警員右手即已持1包裝有白色半透明晶體的袋子
    ，搜索開始至該警員如何取得該包裝結晶物之夾鏈袋過程則
    未攝錄，雖無法與證人鄒逸修證述渠等搜獲並打開行李箱時
    ，包裝扣案甲基安非他命之紙袋及其狀態相互印證，然由後
    續承辦員警清點扣押物之錄影內容，可見盛裝扣案甲基安非
    他命之紙袋係不透明，且紙袋上確有數條摺痕，自外確實無
    法透視紙袋內容物等情，有卷附搜索光碟、原審勘驗搜索光
    碟錄影內容製作之勘驗筆錄、錄影畫面擷取照片可查（見原
    審卷第88至90頁、第95至99頁；光碟置於偵卷證物袋內）。
    由上述證人鄒逸修證詞及搜索光碟等相關證據資料相互勾稽
    ，可知徐宣竤交給被告保管之紙袋具有相當厚度，無法自紙
    袋外透視入內，得知放置於紙袋內物品為何，且該紙袋係以
    對摺方式存放在行李箱內，必須將對摺紙袋展開後，取出內
    容物，方能確認內容物為何，縱使偵查經驗豐富之警察人員
    ，在未打開紙袋取出內容物前，亦無法確認紙袋內裝何物，
    而被告所供稱囑託其保管之人徐宣竤已死亡，無從確認徐宣
    竤將紙袋交託被告保管時，是否告知被告委託保管之物為何
    ，則被告若於受寄保管後，因非自己物品而不敢擅自打開紙
    袋觀看內容物，自難知悉受寄保管之物為甲基安非他命。
㈢、至於被告是否曾打開紙袋，確認內容物為何，且已知悉徐宣
    竤委託保管之物為甲基安非他命一節，經承辦員警採集盛裝
    扣案甲基安非他命外包裝之夾鏈袋指紋，並未採獲紋線足資
    比對之指紋，另就其上生物跡證採集送鑑結果亦未檢出足資
    比對DNA-STR型別之跡證等情，有臺南市政府警察局永康分
    局109年5月25日南市警永偵字第1090257708號函及所附臺南
    市政府警察局109年3月3日南市警鑑字第1090094112號鑑定
    書、鑑識採證工作紀錄表在卷可憑（見偵卷第69至84頁），
    無法確認被告是否曾打開紙袋，取出以透明夾鏈袋盛裝之甲
    基安非他命檢視，難認被告辯稱其並未打開紙袋，不知內裝
    毒品甲基安非他命係屬虛妄。
㈣、又案發現場臺南市○○區○○路000號，並非被告住處，而是證人
    蘇亞緹所承租，一樓供奉神明，2樓以上則提供有人休息一
    情，業據證人蘇亞緹於警詢證稱：「(臺南市○○區○○路000號
    屋主為何人？）我忘記屋主的名子。(該址係由何人承租？
    承租期間為何？有無租賃契約？）該址係我承租的。從103
    年2月3日承租迄今。有租賃契約。(警方檢視該房屋之租賃
    契約，契約中之保證人張筠韋係何人？）是我老公，當時是
    由他叫我去接洽房東談論租屋的事情，後來我與房東談好之
    後，就由他當保證人。(你與張筠韋等2人承租上址作何用途
    ？）該址實際上是張筠韋要承租的，承租該址做為神明廳拜
    拜使用。(臺南市○○區○○路000號實際居住何人？）沒有居住
    任何人，都是朋友進進出出。(你與張筠韋等2人承租該址是
    否有實際居住該址？）我們沒有居住該址，我與張筠韋偶爾
    會各自前往該址拜拜就離開了。(你是否知道該址出入人口
    之身分？平常皆係由何人前往該址做何事？）我知道該址會
    有張筠韋的朋友出入，我認識的有林立峰、陳柏誠、王鵬宇
    等人，他們都會去拜拜或者在2樓聊天泡茶。」等語(見偵卷
    第50至52頁)，並有房屋租賃契約書附卷可佐（見偵卷第39
    至44頁)。另證人即搜索時在場人陳柏誠、楊濟維均證稱：
    臺南市○○區○○路000號1樓為神明祭壇(九龍會），2樓為聊天
    休息處所等語（見警卷第6頁、第28頁)。可見查獲現場雖係
    證人蘇亞緹承租，雖非公共場所，然證人蘇亞緹承租後，並
    未作為私人起居生活使用之住所，而是在1樓供奉神明，讓
    想要參拜之眾人皆可自由進出，2樓以上則提供作為友人休
    閒場所，進出該處人員不特定且眾多，被告供稱係在該處受
    徐宣竤委託保管裝有扣案甲基安非他命紙袋非無可能，而被
    告受託保管後，因徐宣竤並未向其索回，被告乃將之放在該
    處2樓儲藏室之行李箱內，而非攜帶回住處，亦無懼進出該
    處之人翻動該行李箱而發覺，以被告之行為觀察，應無視該
    物為其所有或有對之施以密切管理、支配之意思，且極有可
    能不知該物為毒品甲基安非他命，始將之放在多數人可自由
    進出之案發現場，被告所辯尚非全然不可採信。
㈤、證人鄒逸修與其他承辦員警之所以搜索案發現場，係持原審
    法院核發之上開搜索票為之，觀諸原審法院核發之搜索票內
    記載，案由乃違反毒品危害防制條例、受搜索人為余昶鋒，
    應扣押之物為施用或販賣毒品等相關證據，顯然證人鄒逸修
    等員警事前並未發現被告有任何與毒品相關之犯行，或接獲
    任何與被告涉嫌毒品犯罪之情資，證人鄒逸修於原審審理時
    亦證述：「(當時要搜索的對象是誰你還記得嗎？）記得。(
    能不能告訴我名字？）余(李)昶鋒(豐)。(你們當時的情資
    是針對余昶鋒還是有其他的情資有針對到其他嫌疑人？）我
    們當時的情資主要是針對余昶鋒。(你們當時搜索之前，獲
    得申請搜索票的時候有沒有任何情資跟被告有任何關係？）
    沒有。」等語（見原審卷第227頁），可見直至承辦員警在
    案發現場搜獲扣案甲基安非他命前，偵查犯罪人員並無發現
    被告涉嫌本案持有或有伺機出售獲利之跡證甚明。而被告於
    案發時同意承辦員警採驗尿液，經檢驗結果並未發現被告有
    施用甲基安非他命犯行一節，亦有勘察採證同意書、送驗尿
    液編號與真實姓名對照表編號名冊、臺南市政府衛生局檢驗
    結果報告可資佐證(見警卷第98頁、第104頁；原審卷第201
    頁)。由上述資料，顯難認定扣案甲基安非他命係被告購入
    持有而欲伺機販賣或自行施用，難認公訴人指被告以無從查
    證之死者做不實抗辯，顯係刻意隱匿毒品來源尚難採取。
㈥、綜上所述，本案依公訴人所提出之各項證據，在客觀上未達
    於通常一般人均不致有所懷疑，而得確信被告主觀上係基於
    持有扣案第二級毒品純質淨重20公克以上之犯意，取得並持
    有扣案紙袋，有持有第二級毒品純質淨重20公克以上犯行之
    程度，本院無從形成被告有罪之確信，被告犯罪自屬不能證
    明。
五、按沒收，除有特別規定者外，於裁判時並宣告之；違禁物或
    專科沒收之物得單獨宣告沒收；刑法第38條第2項、第3項之
    物、第38條之1第1項、第2項之犯罪所得，因事實上或法律
    上原因未能追訴犯罪行為人之犯罪或判決有罪者，得單獨宣
    告沒收；又查獲之第一、二級毒品，不問屬於犯罪行為人與
    否，均沒收銷燬之，刑法第40條、毒品危害防制條例第18條
    第1項前段分別定有明文。故依現行刑法關於沒收之規定，
    已具有獨立法律效果，而非僅屬從刑之性質。於被告應諭知
    無罪之情形，縱未能訴追犯罪行為人之犯罪或判決有罪，對
    違禁物或供被告犯罪所用之物，仍有於判決中併宣告沒收之
    適用。扣案白色結晶1包，驗前毛重256.16公克(包裝重5.90
    公克），驗前淨重250.26公克，取0.27公克鑑定用罄，餘24
    9.99公克，檢出第二級毒品「甲基安非他命」(Methampheta
    mine)成分，純度約96%，驗前純質淨重約240.24公克，有內
    政部警政署刑事警察局109年4月23日刑鑑字第1090013413號
    鑑定書附卷可查（見偵卷第60頁），則扣案甲基安非他命既
    係毒品危害防制條例第2條第2項第2款所規定之第二級毒品
    ，為違禁物，且包裝扣案甲基安非他命之透明夾鏈袋無法與
    其上殘留甲基安非他命完全析離，自應一體視為毒品部分，
    不論屬於犯人與否，均依毒品危害防制條例第18條第1項前
    段宣告沒收銷燬。是被告被訴違反毒品危害防制條例第11條
    第4項持有第二級毒品純質淨重20公克以上之罪，雖無法認
    定被告有該犯行而應為無罪之諭知，然檢察官已於起訴書中
    請求對上開違禁物宣告沒收，揆諸上開說明，扣案甲基安非
    他命及盛裝甲基安非他命之透明夾鏈袋1只，應依毒品危害
    防制條例第18條第1項前段、刑法第40條第2項之規定，單獨
    宣告沒收銷燬之，又經鑑驗耗盡之毒品，既已滅失，自無庸
    宣告沒收銷燬，附此敘明。
六、原審經審判結果，以不能證明被告犯罪為由，而諭知無罪之
    判決並宣告沒收銷燬扣案第二級毒品，核其認事用法並無不
    合，應予維持。檢察官上訴意旨以：㈠被告與「家豪」並非
    熟識，雙方並無任何信賴基礎可言。而扣案毒品驗前淨重達
    250.26公克，市場行情高達新臺幣（下同）5、60萬元許，
    衡諸常情，「家豪」豈有甘冒如此高額毒品遭人侵吞、遺失
    、甚至向警舉報之風險，任意將毒品交託給當時已經酒醉且
    毫無信賴基礎的被告保管之理？況且，「家豪」是否曾前往
    案發現場、是否曾與被告見面等基礎事實均無法證明，是被
    告辯稱扣案毒品是「家豪」交付給伊云云，顯係刻意隱匿毒
    品來源所為之不實抗辯，難以採信。㈡毒品外包裝之牛皮紙
    袋並未封緘，被告可輕易打開查看，而依一般生活經驗，被
    告在收藏牛皮紙袋前應先查看内容物，再從被告謹慎藏放牛
    皮紙袋之舉動、為警獲查時之隱瞞反應等情況證據觀之，足
    證被告確實知悉牛皮紙袋内裝有高額毒品。是被告辯稱未打
    開牛皮紙袋、不知道内容物云云，不足採信為由，指摘原判
    決諭知被告無罪有所違誤。然被告辯稱扣案甲基安非他命係
    友人徐宣竤委託其保管一節，縱公訴人認為不可採，公訴人
    亦未舉證證明被告辯解有所不實，且扣案甲基安非他命並非
    直接以透明夾鏈袋盛裝，在夾鏈袋外另以紙袋包裹，紙袋有
    相當厚度，無法自外直視明瞭紙袋內容物品，而承辦員警針
    對扣案直接盛裝甲基安非他命之透明夾鏈袋採證，亦未發現
    有被告指紋或任何生物跡證遺留於夾鏈袋上，難認扣案甲基
    安非他命為被告所有，或被告受徐宣竤所託代為保管後，曾
    打開紙袋取出夾鏈袋查看盛裝之內容物為何，而已知悉紙袋
    內有毒品甲基安非他命，是依公訴人所舉證據未能直接連結
    被告主觀上有持有扣案甲基安非他命之主觀犯意甚明，本件
    如上所述並無任何積極證據足證被告確係基於持有第二級毒
    品純質淨重20公克以上之犯意，取得並持有上開紙袋，依罪
    疑唯輕、有疑利於被告之原則，自應為有利於被告之認定，
    被告所持之辯解縱無可取，仍不得以此資為反證其犯罪之論
    據，或因無從認定上開扣案物確屬已死亡之徐宣竤所有，率
    認被告所為即屬持有第二級毒品純質淨重20公克以上之行為
    ，被告之犯罪既屬不能證明，原判決為其無罪之諭知，並宣
    告沒收銷毀扣案第二級毒品甲基安非他命與盛裝毒品之夾鏈
    袋，自無違誤。從而，檢察官既未能提出新事證，而執前詞
    提起上訴，其上訴為無理由，應予駁回。
七、依刑事訴訟法第368條，判決如主文。
本案經檢察官陳昆廷提起公訴，檢察官洪欣昇提起上訴，檢察官
趙中岳到庭執行職務。
中　　華　　民　　國　　111 　年　　4 　　月　　27　　日
                  刑事第六庭    審判長法　官  張瑛宗
                                      法　官  林逸梅
                                      法　官  李秋瑩
以上正本證明與原本無異。
檢察官如不服本判決應於收受本判決後20日內向本院提出上訴書
（應受刑事妥速審判法第9條規定之限制），其未敘述上訴理由
者並得於提起上訴後20日內向本院補提理由書。
本件被告不得上訴。
　　　　　　　　　　　　　　　　　　　書記官  劉紀君
中　　華　　民　　國　　111 　年　　4 　　月　　27　　日
附表
勘驗臺南市○○區○○路000號房屋搜索光碟如下： 一、光碟出處：臺灣臺南地方檢察署密封資料袋 二、光碟名稱：無 三、錄影日期：109年2月6日 四、錄影地點：臺南市○○區○○路000號 五、光碟內容：檔名為MAH00033.MP4 六、勘驗內容： 　　影片長度共36分36秒，為彩色畫面，有聲音。 ㈠、畫面開始，員警與被告等人上樓，其中一名著黑色長袖上衣灰色連帽背心員警(下稱A警員)右手持一包裝有白色半透明晶體的袋子，上樓後員警們(出現於畫面中共有4人)對屋內實行搜索，包含櫃子、健身器材等，並持續至後方房間、浴室、上樓至房間、陽台、頂樓等處搜索，全程被告均在場，嗣於00：05：41員警與被告一同移動到二樓客廳，畫面可見客廳內桌上已陳列查扣物品，本案未封緘之牛皮紙袋置於桌面最右方。 ㈡、18：25，員警與被告下樓，再次搜索一樓(包含前方神明祭壇與後方空間)，大致查看一次。 ㈢、24：45畫面鏡頭為二樓客廳內，A警為桌上扣案物品編號。 ㈣、28：09，A警員拿起牛皮紙袋。 ㈤、30：43，A警再次拿起牛皮紙袋，打開往裡頭查看，詢問同事：「有沒有要先驗驗看？(臺語)」，復有一男性員警回應：「直接寫沒關係。(臺語)」、另一男性員警說：「應該是沒問題啦。(臺語)」、A警回：「應該是啦。(臺語)」。 ㈥、31：01，A警從紙袋裡頭取出一包裝有白色半透明晶體的透明袋子查看後，再放回牛皮紙袋。同時，一名員警持一透明袋子並手指該牛皮紙袋詢問上開物品是否要裝在原來牛皮紙袋裡？另有一員警問：「它是裝在那個袋子嗎？」，於眾人回覆聲中可聽見有人回：「對啊。」，員警說：「連那個紙袋子也一起扣下來。(臺語)」。A警放下牛皮紙袋於紙張填寫編號，另一名員警拿起該牛皮紙袋並貼上白色標籤，將其予以對摺後放入透明袋子裡(圖五)，嗣再於透明袋子上貼上一枚白色標籤。 ㈦、32：08後至影片結束為A警將搜索扣押筆錄最後頁交由在場人含被告在內共4人簽名，並告知本次搜索執行完畢。